【裁判字號】    92,聲再,40
【裁判日期】    920414
【裁判案由】    聲請再審
【裁判全文】
臺灣高等法院高雄分院刑事裁定                      九十二年度聲再字第四號
    再審聲請人
    即受判決人  甲○○
右列聲請人因違反毒品危害防制條例案件，對於本院九十一年度上訴字第一五六○號
中華民國九十一年十一月二十七日確定判決（臺灣高雄地方法院九十一年度訴字第一
六三七號、臺灣高雄地方法院檢察署九十一年度偵字第七五六三號），聲請再審，本
院裁定如左：
      主  文
再審之聲請駁回。
      理  由
一、聲請意旨略以：原確定判決認聲請人有販賣第一級毒品之犯行，無非係以證人陳
    俊男一人之證詞為據，惟查證人陳俊男就聲請人販賣毒品之次數，於警訊中先稱
    「十五次」、於偵查中又稱「十幾次」、繼於第一審法院審理中則稱「二、三十
    次」、復於鈞院審理中再改稱「應該十五、六次左右」，其證述不僅前後不一，
    猶含有推測之意，應不足採。且聲請人曾多次請求調閱聲請人所有門號為000
    0000000號之行動電話通聯紀錄，以佐證人陳俊男之證詞是否可採，惟未
    獲置理。況本件警方於聲請人住處並未查獲任何有關販毒所用之器具，足徵聲請
    人絕無販賣毒品犯行，且證人陳俊男顯係出於警方之誘使，方指證其有販毒罪行
    ，自應調查其他證據以證明是否與事實相符，原確定判決未察，逕採證人陳俊男
    之證詞遽為不利被告之認定並科以重刑，不無違誤，爰依刑事訴訟法第四百二十
    條第一項第六款（聲請狀誤載為同條第六項）規定，聲請再審云云。
二、按聲請再審應以再審書狀，敘述理由，附具原判決之繕本及證據，提出於管轄法
    院為之；又法院認為聲請再審之程序違背規定者，應以裁定駁回之，刑事訴訟法
    第四百二十九條、第四百三十三條分別定有明文。次按刑事訴訟法第四百二十條
    第一項第六款所謂發現確實之新證據，係指該證據當時已經存在，為法院及當事
    人所不及知，不及調查斟酌，至其後始行發見，且就證據本身形式上觀察，固不
    以絕對不須經過調查程序為條件，但必須顯然可認為足以動搖原有罪確定判決，
    而為受判決人無罪、免訴、免刑或輕於原判決所認罪名之判決者為限。又聲請人
    據之聲請再審，必先提出「新證據」供法院審酌是否合於上開要件，倘聲請人僅
    空言泛稱原確定判決之採證如何違背法則，惟並未提出有何具體明確之「新證據
    」（如人證、書證等），即與前揭得提起再審程序之規定難謂相符，其再審之聲
    請自屬不合法。
三、經查：
  (一)本件聲請人所舉證人陳俊男之證詞前後矛盾，不得作為認定其有罪之依據乙節，
    應屬證據實質證明力之價值判斷問題，並非有何「發現新證據」可言，且原確定
    判決就此部分亦於理由欄論以「觀諸證人陳俊男前開歷次陳述，一再堅稱確有以
    撥打行動電話聯絡之方式向被告購買海洛因多次，其陳述之基本內容始終相同，
    並無指述不一致之情形，縱證人陳俊男就最初購買時間、總次數、每次購買金額
    等細節部分，前後證述略有出入，此應係事隔已久，記憶模糊所致，不能因此全
    盤否定證人陳俊男之證言，其證詞自得採為不利於被告之證據。辯護人以證人陳
    俊男證詞前後矛盾為由，辯稱證人陳俊男所證均無可信云云，尚難酌採。」、「
    觀諸證人陳俊男上開陳述，本院認關於購買次數部分，證人陳俊男於警訊時最接
    近案發時點，記憶最鮮明，自應以其在警訊之明確證述十五次為可信」（見原確
    定判決理由欄一、（一）及（六）所述），就其心證形成之理由詳予論述，且案
    件之採證論理乃原確定判決自由心證之範圍，尚非聲請人於聲請再審程序所得置
    喙，堪認聲請人此部分所指，顯與聲請再審之程序難謂相符。
  (二)又本件原確定判決復論以「而經檢察官調取被告使用之門號000000000
    0號行動電話於九十一年四月八日、同年月九日之通聯紀錄，亦顯示該門號與證
    人陳俊義之門號0000000000行動電話、證人陳俊男之門號00000
    00000行動電話，於九十一年四月九日凌晨有互相通聯之紀錄，有臺灣大哥
    大股份有限公司雙向通聯資料查詢一紙存卷可參，顯見被告確以上開行動電話作
    為販毒之聯絡工具甚明」（見原確定判決理由欄一、（三）所述），即以聲請人
    與證人陳俊男行動電話間之通聯紀錄之補強證據為佐，認定聲請人確以上開行動
    電話作為販毒之聯絡工具，聲請意旨謂原確定判決未調閱通聯紀錄以佐陳俊男證
    詞是否與事實相符云云，即屬無據，準此，該通聯紀錄既經原確定法院詳為調查
    並採為認定被告有罪之依據，自非屬得以提起再審之新證據，且本件聲請人亦未
    提出該通聯紀錄，其此部分聲請即屬違背程序。
  (三)至聲請人另執「本件警方於聲請人住處並未查獲任何有關販毒所用工具，且陳俊
    男證詞係受警方誘使所為」云云資為聲請再審之事項，核亦無指明任何具體明確
    之「證據」，供本院審酌是否合前揭發現確實新證據之要件，從而，聲請人徒就
    原確定判決所為事實認定及證據取捨據以爭執，其聲請再審應不合法。
四、綜上，本件再審聲請人對於原確定判決聲請再審，未據提出任何新證據，徒就原
    確定判決所為證據之取捨據以爭執，自非屬合法之再審理由，按之上開規定，其
    聲請程序顯屬有所違背，其聲請為不合法，應予駁回。
四、依刑事訴訟法第四百三十三條，裁定如主文。
中      華      民      國    九十二    年      四      月     十四     日
                              臺灣高等法院高雄分院刑事第七庭
                                  審判長法官  李春昌
                                        法官  黃憲文
                                        法官  莊飛宗
右正本證明與原本無異。
如不服本裁定應於送達後五日內向本院提出抗告狀。
                                      書記官  張明賢
中      華      民      國    九十二    年      四      月     十八     日
                                                                  Ａ


司法院資訊處製作；財團法人民間司法改革基金會備份。
